【裁判字號】    99,再抗,2
【裁判日期】    990506
【裁判案由】    假處分
【裁判全文】
臺灣高等法院高雄分院民事裁定           99年度再抗字第2號
再審聲請人  甲○○
再審相對人  乙○○
上列再審聲請人與再審相對人間假處分事件，再審聲請人對於本
院民國98年11月16日98年度抗字第316 號確定裁定聲請再審，本
院裁定如下：
    主  文
聲請駁回。
聲請訴訟費用由再審聲請人負擔。
    理  由
一、按再審之訴，應於30日之不變期間內提起；其期間自判決確
    定時起算，判決於送達前確定者，自送達時起算；其再審之
    理由發生或知悉在後者，均自知悉時起算，民事訴訟法第50
    0 條第1 項、第2 項前段定有明文。又裁定已經確定，而有
    民事訴訟法第496 條第1 項或第497 條之情形者，依同法第
    507條，得準用上開規定。
二、聲請意旨略以：伊於台灣高雄地方法院93年度執字第45246
    號強制執行事件中聲明異議，經承辦司法事務官於98年11月
    間裁定不點交，伊即提出抗告，嗣獲該院民事庭以98年度執
    事聲字第46號裁定廢棄原司法事務官之裁定，再審相對人未
    提抗告，已告確定，今執行法院點交在即，伊欲僱工配合點
    交之際，始發覺鈞院98年度抗字第316 號假處分確定裁定（
    下稱原確定裁定）禁止伊為一切處分行為，致伊無法配合點
    交，是本件再審理由係屬知悉在後，爰依民事訴訟法第496
    條第1項第13款聲請再審等語。
三、經查：
  (一)原確定裁定係屬不得再抗告之裁定，故於送達於本件再審聲
    請人前即已確定，依前開說明，再審聲請人聲請再審之不變
    期間，應自該確定裁定送達於再審聲請人時起算。而原確定
    裁定係於98年11月19日送達再審聲請人，此經本院調取本院
    98年度抗字第316 號假處分事件卷核閱，有送達證明書附於
    該卷可稽，惟再審聲請人遲至99年3 月16日始聲請再審，顯
    已逾30日之不變期間，本件聲請係屬不合法。
  (二)雖再審聲請人主張本件再審理由係屬知悉在後云云。惟原確
    定裁定之主文及理由均已表明禁止再審聲請人就其拍定之建
    物為拆除、毀損、買賣、出租、出借、讓與及其他一切處分
    行為之旨，是再審聲請人於收受原確定裁定時，當即知悉原
    確定裁定禁止其為前揭行為或其他處分行為，而顯無再審理
    由知悉在後之情形。
  (三)綜上所述，本件聲請係屬不合法，自應予駁回。
三、爰依民事訴訟法第502 條第1 項，第95條，第78條，裁定如
    主文。
中    華    民    國    99    年    5     月    6     日
                            民事第三庭
                                審判長法官  張國彬
                                法      官  吳登輝
                                法      官  甯  馨
以上正本證明與原本無異。
本件不得抗告。
中    華    民    國    99    年    5     月    6     日
                                書  記  官  施耀程

司法院資訊處製作；財團法人民間司法改革基金會備份。
